【裁判字號】    97,訴,203
【裁判日期】    970320
【裁判案由】    違反槍砲彈藥刀械管制條例
【裁判全文】
臺灣臺中地方法院刑事判決               97年度訴字第203號
公  訴  人  臺灣臺中地方法院檢察署檢察官
被      告  甲○○
                    （現因另案於臺灣臺中監獄執行中）
指定辯護人  本院公設辯護人乙○○
上列被告因違反槍砲彈藥刀械管制條例案件，經檢察官提起公訴
（九十六年度偵字第二三八○八號），本院判決如下：
    主    文
甲○○未經許可，持有可發射子彈具有殺傷力之改造手槍，處有
期徒刑年陸月，併科罰金新臺幣拾貳萬元，罰金如易服勞役，
以新臺幣壹仟元折算壹日。扣案之仿德林吉雙管手槍製造之改造
手槍壹支（槍枝管制編號：0000000000號），沒收。
    犯罪事實
一、甲○○前因違反毒品危害防制條例案件，經本院以九十二年
    度訴字第二八三四號判決處以應執行有期徒刑一年六月（施
    用第一級毒品部分有期徒刑一年，施用第二級毒品部分有期
    徒刑八月）確定，又因違反毒品危害防制條例案件，經本院
    以九十三年度訴字第一九一五號判決處以有期徒刑一年六月
    ；前述案件經本院以九十四年度聲字第三○七號裁定合併應
    執行有期徒刑二年十一月確定，入監服刑後，於民國九十五
    年十二月二十八日假釋付保護管束（保護管束至九十六年三
    月二十日期滿）。詎其於九十六年一月底某日下午五時許之
    假釋期間，在臺中市第一廣場內，以新臺幣三千五百元之代
    價，向真實姓名年籍不詳之成年男子購買具有殺傷力之仿德
    林吉雙管手槍製造之改造手槍一支（槍枝管制編號：000
    0000000號，係車通金屬槍管內阻鐵改造而成），而
    持有上開具有殺傷力之改造手槍。後於九十六年十月五日晚
    間十一時三十分許，在臺中市西屯區○○○路○段一一五號
    前，為警臨檢時查獲，並扣得上開仿德林吉雙管手槍製造之
    改造手槍一支。
二、案經臺中市警察局第六分局報請臺灣臺中地方法院檢察署檢
    察官偵查起訴。
    理    由
一、上開犯罪事實，業據被告甲○○於警詢、偵查及本院審理時
    均坦承不諱，且前開扣案之改造手槍（槍枝管制編號：00
    00000000號），經送請內政部警政署刑事警察局鑑
    定結果，認由仿德林吉雙管手槍製造之改造手槍，車通金屬
    槍管內阻鐵改造而成，擊發功能正常，可供擊發適用子彈使
    用，認具殺傷力等情，此有內政部警政署刑事警察局九十六
    年十一月十二日刑鑑字第○九六○一五五六八七號槍彈鑑定
    書一份在卷可參，足認前揭改造手槍具有殺傷力甚明，並有
    該改造手槍扣案可資佐證，足見被告自白與事實相符，其犯
    行洵堪認定，應依法論科。
二、核被告所為，係犯槍砲彈藥刀械管制條例第八條第四項未經
    許可持有可發射子彈具有殺傷力之改造手槍罪。按累犯之成
    立，依被告本件行為時之刑法第四十七條之規定，必須曾受
    有期徒刑之執行完畢或受無期徒刑或有期徒刑一部之執行而
    赦免後，五年以內再犯有期徒刑以上之刑之罪者，始足當之
    。所謂執行完畢，其在監獄執行刑期屆滿者，固不待言；如
    係經假釋出獄者，於有期徒刑所餘刑期內未經撤銷假釋者，
    其未執行之刑，始得以已執行完畢論。如其為二以上徒刑併
    執行者，依刑法第七十九條之一第一項規定：「二以上徒刑
    併執行者，第七十七條所定最低應執行之期間，合併計算之
    」；同條第三項規定：「依第一項規定合併計算執行期間而
    假釋者，前條第一項規定之期間，亦合併計算之」。從而，
    在併合執行之情形，經許其假釋出獄者，其報請許可假釋所
    須最低應執行期間既合併計算；且假釋期間（即殘刑期間）
    亦合併計算之，其期間即無從區分。因之，不論假釋出獄前
    所執行之期間是否已逾其中任一罪之刑期，在假釋期間內，
    均應認為尚未執行完畢。其於執行逾其中任一罪之刑期後五
    年內之假釋期間，再犯有期徒刑以上之罪者，即不應論以累
    犯（最高法院九十六年度台非字第二六八號判決意旨參照）
    。本件被告前因違反毒品危害防制條例案件，經本院以九十
    二年度訴字第二八三四號判決處以應執行有期徒刑一年六月
    （施用第一級毒品部分有期徒刑一年，施用第二級毒品部分
    有期徒刑八月）確定，又因違反毒品危害防制條例案件，經
    本院以九十三年度訴字第一九一五號判決處以有期徒刑一年
    六月；前述案件經本院以九十四年度聲字第三○七號裁定合
    併應執行有期徒刑二年十一月確定，入監服刑後，於九十五
    年十二月二十八日假釋付保護管束（保護管束至九十六年三
    月二十日期滿），有臺灣高等法院被告全國前案紀錄表及臺
    灣臺中地方法院檢察署刑案資料查註紀錄表附卷可稽。從而
    ，被告於九十六年一月底犯上開案件時，仍在假釋中，其應
    執行刑並未執行完畢，自不構成累犯，併予敘明。爰審酌被
    告持有前揭具有殺傷力之可發射子彈改造手槍，且持上開改
    造手槍外出，嚴重影響社會治安，暨其犯罪之動機、目的、
    手段、素行、智識程度、所持有槍枝數量、持有之時間長短
    、犯罪所生之危害，及犯後坦承犯行，態度尚可等一切情狀
    ，量處如主文所示之刑，併就所處罰金刑部分諭知易服勞役
    之折算標準，以示懲儆。扣案之仿德林吉雙管手槍製造之改
    造手槍一支（槍枝管制編號：0000000000號），
    具有殺傷力，已如前述，屬違禁物，應依刑法第三十八條第
    一項第一款之規定予以宣告沒收。
據上論斷，應依刑事訴訟法第二百九十九條第一項前段，槍砲彈
藥刀械管制條例第八條第四項，刑法第十一條前段、第四十二條
第三項前段、第三十八條第一項第一款，判決如主文。
中    華    民    國    97    年    3     月    20    日
                  刑事第十三庭  審判長法  官  李秋娟
                                      法  官  陳得利
                                      法  官  黃裕仁
上正本證明與原本無異。
如不服本判決，應於收受送達後十日內向本院提出上訴書狀（應
敘述具體理由並附繕本）。
上訴書狀如未敘述理由，應於上訴期間屆滿後二十日內補提理由
書於本院。
                                      書記官  王嘉仁
中    華    民    國    97    年    3     月    20    日
附錄論罪科刑法條
槍砲彈藥刀械管制條例第八條：
未經許可，製造、販賣或運輸鋼筆槍、瓦斯槍、麻醉槍、獵槍、
空氣槍或第四條第一項第一款所定其他可發射金屬或子彈具有殺
傷力之各式槍砲者，處無期徒刑或五年以上有期徒刑，併科新臺
幣一千萬元以下罰金。
未經許可，轉讓、出租或出借前項所列槍枝者，處五年以上有期
徒刑，併科新臺幣一千萬元以下罰金。
意圖供自己或他人犯罪之用，而犯前二項之罪者，處無期徒刑或
七年以上有期徒刑，併科新臺幣一千萬元以下罰金。
未經許可，持有、寄藏或意圖販賣而陳列第一項所列槍枝者，處
三年以上十年以下有期徒刑，併科新臺幣七百萬元以下罰金。
第一項至第三項之未遂犯罰之。


司法院資訊處製作；財團法人民間司法改革基金會備份。
